臺灣臺南地方法院刑事判決
111年度易字第431號
公  訴  人  臺灣臺南地方檢察署檢察官
被      告  林裕憲




上列被告因竊盜案件，經檢察官提起公訴（111年度偵字第5196
號、第5832號），因被告為有罪之陳述，本院裁定以簡式審判程
序進行審理，判決如下：
    主  文
林裕憲犯如附表二「罪名與宣告刑」欄所示之罪，各處如附表二
「罪名與宣告刑」欄所示之刑。就得易科罰金部分，應執行有期
徒刑柒月，如易科罰金，以新臺幣壹仟元折算壹日。
未扣案如附表三所示之物沒收之，於全部或一部不能沒收或不宜
執行沒收時，追徵其價額。
    犯罪事實
一、林裕憲因缺錢使用，為販賣得款，竟意圖為自己不法之所有，基於攜帶兇器、毀壞安全設備竊盜或竊盜之犯意，分別於如附表一所示時間、地點，各以如附表一所示方法，竊得如附表一所示之人所管領之如附表一所示之物。
二、案經曾春禎訴由臺南市政府警察局第三分局暨臺南市政府警
    察第二分局報告臺灣臺南地方檢察署檢察官偵查起訴。
    理  由
壹、程序事項
    本件被告所犯者，均非死刑、無期徒刑、最輕本刑為3年以
    上有期徒刑之罪或高等法院管轄第一審案件，其於準備程序
    進行中，就被訴事實均為有罪之陳述，經法官告知其簡式審
    判程序之旨，並聽取公訴人、被告之意見後，本院爰依刑事
    訴訟法第273條之1第1項之規定，裁定以簡式審判程序進行
    審理。
貳、實體事項
一、上開犯罪事實，業據被告坦承不諱，核與被害人林仕明、曾
    春禎之陳述相符，並有臺南市政府警察局第二分局刑案現場
    勘察紀錄表、現場勘察採證照片、內政部警政署刑事警察局
    110年12月16日刑紋字第1108028495號鑑定書、現場照片、
    監視器錄影光碟暨畫面擷取、車輛詳細資料報表、出租契約
    書等附卷可稽，足認被告之自白與事實相符，應可採信。本
    案事證明確，被告犯行均堪認定，應均依法論科。
二、論罪科刑
（一）按刑法321條第1項第3款之攜帶兇器竊盜罪，係以行為人
      攜帶兇器為其加重要件，此所謂兇器，其種類並無限制，
      凡客觀上足以對人之生命、身體安全構成威脅，具有危險
      性之兇器均屬之，且祇須行竊時攜帶此種具危險性之兇器
      為已足，並不以攜帶之初有行兇之意圖為必要，亦不以將
      該兇器自他地攜往行竊地為必要（最高法院79年台上字第
       5253號判例、62年台上字第2489號判例意旨參照），是
      不問該兇器係行為人自行攜往行竊現場，或在竊盜現場臨
      時持以行竊，均應論行為人以攜帶兇器竊盜罪。核被告就
      附表一編號1所為，係犯刑法第321條第1項第2款、第3款
      之攜帶兇器、毀壞安全設備竊盜罪；就附表一編號2至5所
      為，均係犯刑法第320條第1項之竊盜罪。被告所為上開犯
      行，犯意各別，行為互異，應予分論併罰。
（二）爰審酌被告不思自食其力，反以竊取他人財物之方式，滿
      足自己所需，足徵其法治觀念顯有偏差，且欠缺尊重他人
      財產法益之意識；兼衡其素行不佳（前有多次犯罪經法院
      論罪科刑之紀錄，臺灣高等法院被告前案紀錄表在卷可佐
      ）、智識程度（國中學歷）、家庭及職業狀況（未婚，沒
      有小孩，不需撫養他人，入監前擔任粗工）、犯罪動機、
      方法及目的、竊取財物之種類及價值、坦承犯行之態度、
      與被害人均無特別關係、迄未與被害人和解、被竊物品尚
      未尋獲等一切情狀，分別量處如主文所示之刑，併就6月
      以下有期徒刑部分，諭知易科罰金之折算標準。
（三）按數罪併罰，分別宣告多數有期徒刑者，於各刑中之最長
      期以上，各刑合併之刑期以下，定其刑期，但不得逾30年
      ，刑法第51條第5款定有明文。乃因刑罰之科處，應以行
      為人之責任為基礎，考量人之生命有限，刑罰對被告造成
      之痛苦程度，係以刑度增加而生加乘成效果，而非等比方
      式增加，如以實質累加方式執行，刑責恐將偏重過苛，不
      符現代刑事政策及刑罰之社會功能，故透過定應執行刑程
      式，採限制加重原則，授權法官綜合斟酌被告犯罪行為之
      不法與罪責程度、各罪彼此間之關聯性（例如數罪犯罪時
      間、空間、各行為所侵害法益之專屬性或同一性、數罪對
      法益侵害之加重效應等）、數罪所反應被告人格特性與傾
      向、對被告施以矯正之必要性等，妥適裁量最終具體應實
      現之刑罰，以符罪責相當之要求（最高法院105年度台抗
      字第626號裁定意旨參照）。本院審酌被告所犯附表一編
      號2至5部分，犯罪時間接近，犯罪地點、方法、被害人均
      屬同一等情，定其應執行之刑如主文所示。
三、按犯罪所得，屬於犯罪行為人者，沒收之，前二項之沒收，
    於全部或一部不能沒收或不宜執行沒收時，追徵其價額，刑
    法第38條之1第1項前段、第3項，分別定有明文。查未扣案
    如附表三所示之物，為被告之犯罪所得，屬於被告，應依上
    開規定宣告沒收之，於全部或一部不能沒收或不宜執行沒收
    時，追徵其價額。至於被告使用之螺絲起子，因無證據證明
    為被告所有，且未扣案，爰不宣告沒收。
據上論斷，依刑事訴訟法第273條之1第1項、第299條第1項前段
，刑法第321條第1項第2款、第3款、第320條第1項、第41條第1
項前段、第51條第5款、第38條之1第1項、第3項，刑法施行法第
1條之1第1項，判決如主文。
本案經檢察官蘇榮照提起公訴，檢察官盧駿道到庭執行職務。
中　　華　　民　　國　　111 　年　　5 　　月　　26　　日
                  刑事第九庭  法  官  李俊彬
以上正本證明與原本無異。
如不服本判決應於收受本判決後20日內向本院提出上訴書狀，並
應敘述具體理由。其未敘述上訴理由者，應於上訴期間屆滿後20
日內向本院補提理由書狀（均須按他造當事人之人數附繕本）「
切勿逕送上級法院」。 
  　　　　　　　　　　　　　　書記官  李俊宏
中　　華　　民　　國　　111 　年　　5 　　月　　26　　日
附錄本案論罪科刑法條：
中華民國刑法第320條
意圖為自己或第三人不法之所有，而竊取他人之動產者，為竊盜
罪，處五年以下有期徒刑、拘役或五十萬元以下罰金。
意圖為自己或第三人不法之利益，而竊佔他人之不動產者，依前
項之規定處斷。
前二項之未遂犯罰之。

中華民國刑法第321條
犯前條第一項、第二項之罪而有下列情形之一者，處六月以上五
年以下有期徒刑，得併科五十萬元以下罰金：
一、侵入住宅或有人居住之建築物、船艦或隱匿其內而犯之。
二、毀越門窗、牆垣或其他安全設備而犯之。
三、攜帶兇器而犯之。
四、結夥三人以上而犯之。
五、乘火災、水災或其他災害之際而犯之。
六、在車站、港埠、航空站或其他供水、陸、空公眾運輸之舟、
    車、航空機內而犯之。
前項之未遂犯罰之。

附表一
編號 時間  （民國） 地點 被害人 方法及竊得物品 1 105年9月8日17時起至翌（9）日8時止間某時許 臺南市中西區和緯路5段59巷與89巷間工地（即帝堡大樓工地地下室2樓） 林仕明  持客觀上足以對人之生命、身體、安全構成威脅，具有危險性之螺絲起子1支，破壞倉庫門上之門鎖後，再以徒手拿取之方式，竊取如附表三編號1所示之物得逞。 2 110年5月19日22時13分許 臺南市○○區○○路000號佳順安順建設工地地下室1樓受電室 曾春禎 以徒手拿取之方式，竊取如附表三編號2所示之物得逞。  3 110年5月21日1時14分許 同上 同上 以徒手拿取之方式，竊取如附表三編號3所示之物得逞。  4 110年5月22日22時23分許 同上 同上 以徒手拿取之方式，竊取如附表三編號4所示之物得逞。  5 110年5月23日21時56分許 同上 同上 以徒手拿取之方式，竊取如附表三編號5所示之物得逞。 
附表二
編號   犯罪事實           罪名與宣告刑  1 附表一編號1 林裕憲犯攜帶兇器、毀壞安全設備竊盜罪，處有期徒刑柒月。  2 附表一編號2 林裕憲犯竊盜罪，處有期徒刑肆月，如易科罰金，以新臺幣壹仟元折算壹日。  3 附表一編號3 林裕憲犯竊盜罪，處有期徒刑肆月，如易科罰金，以新臺幣壹仟元折算壹日。  4  附表一編號4 林裕憲犯竊盜罪，處有期徒刑肆月，如易科罰金，以新臺幣壹仟元折算壹日。  5 附表一編號5 林裕憲犯竊盜罪，處有期徒刑肆月，如易科罰金，以新臺幣壹仟元折算壹日。 
附表三
編號             物品   關聯事實  1 電線200MM-50M 、100MM-50M 各1批 附表一編號1  2 電纜電線4捆 附表一編號2  3 電纜電線1捆半 附表一編號3  4 電纜電線2捆 附表一編號4  5 電纜電線2捆 附表一編號5